臺灣板橋地方法院刑事判決　　　　　　　　　　　　九十一年度易字第一二八六號
　　公　訴　人　臺灣板橋地方法院檢察署檢察官
　　被　　　告　乙○○
　　　　　　　　丁○○
右列被告因違反著作權法案件，經檢察官聲請簡易判決處刑（九十一年度偵字第八九
二號），嗣經本院板橋簡易庭認不得以簡易判決處刑（受理案號：九十一年度板簡字
第三九九號），移
偵字第三○八八號），本院判決如左：
    主  文
乙○○共同連續以明知為侵害著作權之物，意圖營利而交付之方法，侵害他人之著作
權，處有期徒刑肆月，如易科罰金以佰元折算壹日。扣案如附表一、二所示之盜版
ＣＤ、ＶＣＤ及新台幣壹仟元，均沒收。
丁○○免訴。
    事  實
一、乙○○與丁○○（另為免訴之諭知，詳後述之）均明知真實姓名年籍不詳綽號「
    閃電」之成年男子所販賣如附表一（一）所示「哈利波特」等盜版影片（即ＶＣ
    Ｄ）及附表一（二）所示名稱為「周華健」等人之盜版音樂光碟片（即ＣＤ），
    均係未經著作權人【盜版影片之著作權人詳如附表一（一）所示，盜版音樂光碟
    片之著作權人則如附表一（二）所示】，授權或同意而擅自重製，為侵害著作權
    之物，其等二人仍與「閃電」意圖營利，共同基於販賣盜版ＣＤ、ＶＣＤ之概括
    犯意聯絡，自九十年十二月八日起，以每日薪資新臺幣（下同）八百元或一千元
    之代價，受僱於「閃電」，在位於臺北縣中和市○○街八十號之「興南觀光夜市
    」內擺設攤位，陳列如附表一所示侵害著作權之ＶＣＤ、ＣＤ，而以每片一百元
    、三片二百元、四片三百元之價格出售交付予不特定之顧客，嗣經警於九十年十
    二月十四日凌晨零時五十分許，在上址夜市攤位查獲，並扣得如附表一所示之盜
    版ＶＣＤ三十一套（共六十二片）及ＣＤ二百四十一片。乙○○明知真實姓名年
    籍不詳綽號「阿寶」之成年男子所販賣如附表二所示名稱為「五月天」等人之盜
    版ＣＤ，均係未經著作權人【著作權人如附表二所示】，授權或同意而擅自重製
    ，為侵害著作權之物，仍承前販賣盜版ＣＤ牟利之犯意，與「阿寶」意圖營利，
    共同基於販賣盜版ＣＤ之概括犯意聯絡，自九十年十二月底某日（確實日期不詳
    ）起至九十一年一月十四日止，以每日薪資一千元之代價，受僱於「阿寶」，分
    別在位於臺北縣中和市○○街一號、同市○○街十五號之「興南觀光夜市」內擺
    設攤位，陳列如附表二所示侵害著作權之ＣＤ，而以每片一百元之價格出售交付
    予不特定之顧客，嗣經警先於九十一年一月十四日凌晨零時許，在臺北縣中和市
    ○○街一號處查獲，並扣得如附表二（一）所示之盜版ＣＤ五百五十八片及販售
    盜版ＣＤ所得七百元，復於同日凌晨零時二十分許，經警在臺北縣中和市○○街
    十五號處查獲，並扣得如附表二（二）所示之盜版ＣＤ三百九十片及盜版ＣＤ所
    得三百元。
二、案經如附表一、二所示之著作財產權人訴由臺北市政府文山第一分局報請臺灣板
    橋地方法院檢察署檢察官偵查起訴及移送併案審理。
    理  由
壹、有罪部分：（即被告乙○○部分）
一、訊之被告乙○○除矢口否認如附表二（一）所示之盜版ＣＤ五百五十八片，亦係
    其受僱於「阿寶」之成年男子，在臺北縣中和市○○街一號處販售之外，對於其
    餘之犯罪事實則於警訊及偵審中均坦承不諱，並經共同被告丁○○於警訊及偵審
    中均陳稱上情明確，而查，右揭事實，業據告訴代理人黃建華、邱世民、甲○○
    分別於警訊及偵審中均指訴甚詳，而扣案附表一、二所示之ＶＣＤ、ＣＤ，均係
    未經表列著作權人授權或同意而擅自重製，為侵害著作權之物乙節，有鑑識報告
    、著作權證明書及公司執照、營利事業登記證等件在卷可稽。則查，被告乙○○
    雖辯稱如附表二（一）所示之盜版ＣＤ五百五十八片，並非其受僱於「阿寶」之
    成年男子，在臺北縣中和市○○街一號處所販售，其僅有受僱在臺北縣中和市○
    ○街十五號處，販售如附表二（二）所示之ＣＤ三百九十片云云，然查，被告乙
    ○○於警訊時已自承如附表二（一）所示之盜版ＣＤ五百五十八片及如附表二（
    二）所示之盜版ＣＤ三百九十片，均係其受僱於「阿寶」之成年男子，在臺北縣
    中和市○○街一號、同市○○街十五號處販售，而其於九十一年一月十四日凌晨
    零時許及同日凌晨零時二十分許，經警分別在前開二處查獲依序扣得之七百元、
    三百元，係販賣盜版ＣＤ所得等情不虛（見九十一年度偵字第三○八八號偵查卷
    第六頁背面），此與其於本院調查時所供承該日販賣所得為一千元等語互核無訛
    （見本院九十一年六月四日審判筆錄），顯見其於警訊之自白應與事實相符，堪
    以採信。此外，復有如附表一、二所示之盜版ＣＤ、ＶＣＤ及販售盜版ＣＤ所得
    一千元扣案可證，是被告乙○○前開所辯，應係事後圖卸之詞，尚難採信，從而
    本件事證已臻明確，被告之犯行堪以認定，應依法論科。
二、核被告乙○○所為，係違反著作權法第八十七條第二款規定，應依同法第九十三
    條第三款處斷。再其與被告丁○○及綽號「閃電」之成年男子對於販賣如附表一
    所示之盜版ＣＤ、ＶＣＤ之犯行，暨其與綽號「阿寶」之成年男子對於販賣如附
    表二所示之盜版ＣＤ之犯行，各有犯意聯絡及行為分擔，俱為共同正犯。又其基
    於營利之意圖而持有、陳列、販賣上開盜版ＶＣＤ、ＣＤ，其低度之意圖散布而
    陳列、持有之行為，為高度之意圖營利而交付之行為所吸收，不另論罪。而其先
    後多次犯行，時間緊接，方法相同，觸犯構成要件相同之罪名，顯係基於概括犯
    意為之，為連續犯，應依刑法第五十六條規定以一罪論並加重其刑。另公訴意旨
    固未論列被告乙○○販賣如附表二所示之盜版ＣＤ之犯行，惟此部分與其業經起
    訴販賣如附表一所示之盜版ＣＤ、ＶＣＤ之犯行，具有連續犯之裁判上一罪關係
    ，且經公訴人移送併案審理（臺灣板橋地方法院檢察署九十一年度偵字第三一八
    八號），本院自得一併審判。爰審酌被告之品行，與其等犯罪之動機、目的、手
    段、智識程度、所販賣侵害告訴人著作權之盜版物品數量，暨各次販賣之期間，
    及犯罪後態度尚佳坦承大部分犯行等一切情狀，量處如主文所示之刑，並諭知易
    科罰金之折算標準，以示懲儆。
三、扣案如附表一、二所示之盜版ＣＤ、ＶＣＤ，分係共犯「閃電」、「阿寶」所有
    供犯本罪所用之物，而現金一千百元，則為其等販賣盜版物品犯罪所得之物，此
    據被告乙○○於警訊及本院審理時分別陳明在卷，爰依刑法第三十八條第一項第
    二款、第三款之規定，予以各宣告沒收。
貳、免訴部分：（即被告丁○○部分）
一、本件公訴意旨略以：被告丁○○與乙○○均明知真實姓名年籍不詳綽號「閃電」
    之成年男子所販賣如附表一（一）所示「哈利波特」等盜版影片（即ＶＣＤ）及
    附表一（二）所示名稱為「周華健」等人之盜版音樂光碟片（即ＣＤ），均係未
    經著作權人【盜版影片之著作權人詳如附表一（一）所示，盜版音樂光碟片之著
    作權人則如附表一（二）所示】，授權或同意而擅自重製，為侵害著作權之物，
    其等二人仍與「閃電」意圖營利，共同基於販賣盜版ＣＤ、ＶＣＤ之概括犯意聯
    絡，自九十年十二月八日起，以每日薪資八百元或一千元之代價，受僱於「閃電
    」，在位於臺北縣中和市○○街八十號之「興南觀光夜市」擺設攤位，陳列如附
    表一所示侵害著作權之ＶＣＤ、ＣＤ，而以每片一百元、三片二百元、四片三百
    元之價格出售交付予不特定之顧客，嗣經警於九十年十二月十四日凌晨零時五十
    分許，在上址夜市攤位查獲，並扣得如附表一所示之盜版ＶＣＤ三十一套（共六
    十二片）及ＣＤ二百四十一片，因認被告丁○○所為，亦係違反著作權法第八十
    七條第二款規定，應依同法第九十三條第三款處斷。
二、按案件曾經判決確定者，應諭知免訴之判決，刑事訴訟法第三百零二條第一款定
    有明文。又訴訟上所謂一事不再理之原則，關於實質上一罪或裁判上一罪，亦均
    有其適用，最高法院六十年台非字第七七號著有判例可資參照。
三、查本件被告丁○○被訴自九十一年二月三日起至同年月五日止，在上址「興南觀
    光夜市」處擺設攤位，陳列侵害著作權之ＣＤ，而以每片一百元之價格出售交付
    予不特定之顧客之販賣盜版ＣＤ犯行，業據臺灣板橋地方法院檢察署檢察官提起
    公訴，並經本院板橋簡易庭於九十一年三月二十九日以九十一年度板簡字第三九
    四號刑事簡易判決，就被告丁○○上述犯行判處有期徒刑三月，嗣經被告丁○○
    向本院第二審上訴，而於九十一年五月二十八日撤回上訴確定，此有本院九十一
    年度板簡字第三九四號刑事簡易判決一份在卷可稽，並經調閱本院九十一年度板
    簡字第三九四號、九十一年度簡上字第四二號刑事卷查明上情屬實，則公訴人於
    九十一年三月十二日，復就被告自九十年十二月八日起至同年月十四日止販賣盜
    版ＶＣＤ、ＣＤ之行為，向本院起訴，核與前者本院九十一年度板簡第三九四號
    已判決被告丁○○販賣盜版ＣＤ之罪，時間緊接，方法相同，並觸犯構成要件相
    同之罪名，具連續犯之裁判上一罪關係，揆諸上開說明，應就被告丁○○諭知免
    訴之判決。
據上論斷，應依刑事訴訟法第二百九十九條第一項前段、第三百零二條第一款、第四
百五十二條，著作權法第九十三條第三款，刑法第十一條前段、第二十八條、第五十
六條、第四十一條第一項、第三十八條第一項第二款、第三款，罰金罰鍰提高標準條
例第二條，判決如主文。
本案經檢察官馬中琍到庭執行職務。
中      華      民      國      九十一    年      六      月    十八    日
                                  臺灣板橋地方法院刑事第一庭
                                      法  官  邱  靜  琪
右正本證明與原本無異。
如不服本判決，應於判決送達後十日內向本院提出上訴狀 (應附繕本) ，上訴於臺灣
高等法院。
                                          書記官  黃  頌  棻
中      華      民      國      九十一    年      六      月    十九    日
附錄本案論罪科刑法條全文
著作權法第九十三條：
有左列情形之一者，處二年以下有期徒刑，得併科新臺幣十萬元以罰金：
一、侵害第十五條至第十七條規定之著作人格權者。
二、違反第七十條規定者。
三、以第八十七條各款方法之一侵害他人之著作權者。
【附表一】：
（一）、影片部分：
┌──┬───────────┬──────────┬─────────┐
│編號│影片名稱（中文片名）  │著作財產權人        │影片數量          │
├──┼───────────┼──────────┼─────────┤
│ 一 │哈利波特─神秘的魔法石│美商丙○○○娛樂公司│十九部（光碟片共計│
│    │                      │                    │三十八片）        │
├──┼───────────┼──────────┼─────────┤
│ 二 │間諜遊戲              │美商美國環球影片股份│十二部（光碟片共計│
│    │                      │限公司              │二十四片）        │
└──┴───────────┴──────────┴─────────┘
